# 财务报表日，母公司对子公司的注册资本尚未到位，如何编制财务报表，求大神指教。

提问人：小星 fighting 时间：2015-02-04 21:15:55
14 年 11 月份母公司成立一家子公司，注册资本 100 万。公司章程规定母公司出资 70 万，小股东出资 30 万。截止 2014 年 12 月 31 日，小股东出资的 30 万元注册资本已到位，但母公司的 70 万注册资本未到位。求助，如何编制 2014 年 12 月 31 日的合并财务报表？在线等。
急。

回答人：chenyiwei
股东之间对目前的小股东已出资但大股东未出资期间该子公司的经营管理权限、利润分配或亏损承担等问题如何约定？

提问人：小星 fighting 时间：2015-02-05 19:22:59
并未形成纸质文件作出明确规定。但实际上的管理权限在大股东手中。所以求教陈版主，现在在如何进行处理？

回答人：chenyiwei
还要考虑该期间内被投资公司盈利或亏损以及相应权益变动的分享方法，否则无法确定合并报表层面的少数股东权益和少数股东损益金额。

提问人：zxz8516 时间：2015-02-05 20:15:37
如果合同规定按照持股比例分享收益，大股东享有控制权，那么母公司是不是要确认长期股权投资，然后挂其他应付款，合并层面其他应付款跟长期股权投资抵销？

回答人：chenyiwei
母公司尚未缴纳的出资不构成其现时义务，不确认为负债，仅作为承诺事项披露。